臺灣高等法院臺中分院刑事裁定　
111年度聲字第1908號

聲  請  人  
即  被  告    HOGARTH II OWEN ALANZO(中文名:侯歐文)
            
              
            
指定辯護人    本院公設辯護人郭博益
上列聲請人即被告因違反水土保持法案件（本院111年度上訴字
第1167號），聲請交付光碟，本院裁定如下：
    主  文
聲請人於繳納相關費用後，准予轉拷交付如附表編號1①、附表編
號2至3所示光碟，惟不得散布、公開播送或為非正當目的使用，
並禁止再行轉拷利用。
其他聲請駁回。
    理  由
一、聲請意旨略以：聲請人即被告HOGARTH II OWEN ALANZO(中
    文名：侯歐文，下稱被告)聲請交付如附表編號1所示原審歷
    次開庭之法庭錄音光碟，另因認其於民國108年11月14日警
    詢時所述內容與警詢筆錄記載不符，且認為原審前所交付如
    附表編號2所示偵訊光碟內容不完整，故請求交付如附表編
    號2至3所示錄音錄影光碟，及聲請交付證人曹永陸108年11
    月14日、12月15日警詢錄音錄影光碟等語。
二、被告因違反水土保持法案件，前經臺灣彰化地方檢察署檢察
    官以108年度偵字第12122號提起公訴，經原審即臺灣彰化地
    方法院以109年度訴字第676號判處罪刑在案，被告不服提起
    上訴，現由本院以111年度上訴字第1167號案件審理中，經
    查：
  ㈠聲請交付如附表編號1所示原審法庭錄音光碟部分：
　⑴按當事人及依法得聲請閱覽卷宗之人，因主張或維護其法律
    上利益，得於開庭翌日起至裁判確定後6個月內，繳納費用
    聲請法院許可交付法庭錄音或錄影內容；當事人及依法得聲
    請閱覽卷宗之人，因主張或維護其法律上利益，聲請交付法
    庭錄音或錄影內容時，應敘明理由，由法院為許可與否之裁
    定。法院受理前項聲請，如認符合聲請人要件，並在聲請期
    間內提出，且就所主張或維護法律上之利益已敘明者，除法
    令另有排除規定外，應予許可；交付法庭錄音、錄影內容之
    聲請案（事）件，應由錄音、錄影之法院裁定之。但錄音、
    錄影之法院與錄音、錄影內容所屬案（事）件卷證所在之法
    院不同者，該卷證所在之法院，認有必要者，亦得裁定之。
    法院組織法第90條之1第1項、法庭錄音錄影及其利用保存辦
    法第8條第1項、第2項、法院辦理聲請交付法庭錄音錄影內
    容應行注意事項第3點分別定有明文。
　⑵被告所聲請交付如附表編號1①所示原審法庭錄音光碟，雖係
    由原審法院所錄，然該案經被告提起上訴，現由本院審理中
    ，揆諸前開規定，本院既為該案件卷證所在之法院，且為求
    程序妥速進行，認有必要自行裁定，先予敘明。又被告之聲
    請係於法定期限內所為，且已敘明聲請之理由(見本院卷第3
    至7頁、第14至16頁)，經核洵屬主張或維護其法律上利益，
    其聲請亦無依法令規定得不予許可之情形，是核其聲請為有
    理由，爰裁定聲請人於繳納相關費用後，准予交付如附表編
    號1①所示之原審法庭錄音光碟。另依法院辦理聲請交付法庭
    錄音錄影內容應行注意事項第6點、法庭錄音錄影及其利用
    保存辦法第8條第4項規定，就取得之光碟內容不得散布、公
    開播送，或為非正當目的使用，並禁止被告再行轉拷利用。
　⑶至如附表編號1②所示之原審法庭錄音光碟，業經原審依被告
    聲請而以111年度聲字第118號裁定被告於繳納相關費用後准
    予交付在案，有該裁定附卷可參(見本院卷第19至20頁)，聲
    請人並於111年2月16日繳納費用取得該法庭錄音光碟，有原
    審法院111年2月16日自行收納款項收據在卷可憑（見本院卷
    第25頁），則聲請人重複聲請交付，核無必要，此部分應予
    駁回。　　　
  ㈡聲請交付如附表編號2、3所示警詢、偵訊錄音錄影光碟部分
    ：　　
　⑴按法院組織法第90條之1所定之法庭錄音、錄影，係指法院內
    開庭所為之錄音、錄影；警詢、偵查、調解程序或其他非關
    法庭開庭所為之錄音、錄影，均不屬之，法院辦理聲請交付
    法庭錄音錄影內容應行注意事項第1項亦定有明文。是警詢
    、偵訊錄音錄影光碟，應屬刑事訴訟法第33條所定「檢閱卷
    宗及證物」及法院辦理刑事被告聲請付與卷宗證物影本作業
    要點第2條第2項所定「複製電磁紀錄」之範疇，而非屬「法
    院內開庭所為之錄音、錄影」，揆諸前開說明，此部分並無
    從適用法庭錄音錄影及其利用保存辦法而聲請法院交付，法
    院應依據個案情形，參照大法官釋字第762號解釋意旨及法
    院辦理刑事被告聲請付與卷宗證物影本作業要點，予以判斷
    准駁。
　⑵茲聲請人聲請轉拷交付如附表編號2、3所示警詢、偵訊之錄
    音錄影光碟，已敘明其聲請之正當目的(見本院卷第3至7頁
    、第14至16頁)，復與被告被訴事實有關，且無足以妨害另
    案偵查或涉及當事人、第三人之隱私或業務秘密等情事，為
    保障被告獲悉卷內資訊之權利，並符便民之旨，准許聲請人
    於預納費用後，轉拷交付上開錄音錄影光碟。惟不得散布、
    公開播送，或為非正當目的使用，並禁止被告再行轉拷利用
    。
  ㈢聲請交付證人曹永陸108年11月14日、12月15日警詢錄音錄影
    光碟部分：
  ⑴刑事訴訟法第33條第2項固定有被告得預納費用請求付與卷
    宗及證物影本之規定，惟付與卷宗或證物影本，以所聲請之
    卷宗或證物確實存在於該案卷內或經扣案，始有付與可能，
    倘該案卷內並未發現該聲請付與之證據資料，客觀上自屬無
    從付與(最高法院110年度台抗字第210號裁定意旨參照)。
  ⑵本案卷內並不存有被告所指證人曹永陸108年11月14日、12月
    15日警詢錄音錄影光碟，且經本院向本案承辦警員查詢，該
    檔案並未留存，有本院公務電話紀錄附卷可參(見本院卷第1
    7頁)，被告向本院聲請轉拷交付證人曹永陸108年11月14日
    、12月15日警詢錄音錄影光碟，客觀上無從付與，故被告此
    部分之聲請，應予駁回。
據上論斷，依刑事訴訟法第220條，裁定如主文。　
中　　華　　民　　國　　111 　年　　10　　月　　31　　日
            刑事第六庭　  審判長法　官　吳  進  發
                                法　官　鍾  貴  堯
                                法　官　尚  安  雅
以上正本證明與原本無異。
如不服本裁定，得於收受送達後五日內向本院提出抗告書狀（須
附繕本）。因疫情而遲誤不變期間，得向法院聲請回復原狀。

                                書記官  林  巧  玲
　　　　　
中　　華　　民　　國　　111 　年　　10 　　月　31　　日

附表：
編號 聲請複製光碟名稱  1 ①臺灣彰化地方法院109年度訴字第676號案件109年8月4日、109年12月1日、110年2月17日、110年3月31日、110年10月6日準備程序之法庭錄音光碟  ②臺灣彰化地方法院109年度訴字第676號案件111年1月12日、111年1月26日審判程序之法庭錄音光碟  2 被告108年11月14日警詢錄音錄影光碟  3 108年11月14日、109年5月4日偵訊錄音錄影光碟